ACORDAO-COMPLETO-2487280

ACÓRDÃO 1922/2021 ATA 30/2021 - PLENÁRIO

VISTOS, relatados e discutidos estes autos de Tomada de Contas Especial, em virtude da inexecução parcial dos objetivos pactuados por meio do Termo de Compromisso 792792/2013-SP, no qual se aprecia recurso de revisão interposto por Délcio José Sato em face do Acórdão 11749/2018-TCU-Segunda Câmara, da relatoria do Ministro Aroldo Cedraz.
ACORDAM os Ministros do Tribunal de Contas da União, reunidos em sessão do Plenário, ante as razões expostas pelo Relator, em:
9.1. com fundamento nos arts. 32, inciso III, e 35, inciso III, da Lei 8.443/1992, conhecer do recurso de revisão interposto por Délcio José Sato para, no mérito, dar-lhe provimento;
9.2. tornar insubsistentes os subitens 9.1 a 9.3 do Acórdão 11749/2018-TCU-Segunda Câmara; 
9.3. com fundamento nos arts. 1º, inciso I, 16, inciso III, alínea "b", 19 e 23, inciso III, da Lei 8.443/1992, julgar regulares com ressalva as contas de Délcio José Sato, dando-lhe quitação; 
9.4. encaminhar cópia do presente Acordão ao recorrente, ao Tribunal de Contas do Estado de São Paulo, à Câmara Municipal de Ubatuba-SP e ao Procurador-Chefe da Procuradoria da República no Estado de São Paulo, nos termos do § 3º do art. 16 da Lei 8.443/1992, c/c o § 7º do art. 209 do Regimento Interno do TCU, informando-lhes que o inteiro teor da deliberação pode ser consultado no endereço .

Recurso de revisão interposto contra o acórdão que julgou irregulares as contas do recorrente, com aplicação de multa, em razão da inexecução parcial de termo de compromisso celebrado para pavimentação de rua no Município de Ubatuba/SP.

Entidades e Órgãos do Governo do Estado de São Paulo.

3. Interessados/Responsáveis/Recorrentes:
3.1. Responsável: Delcio Jose Sato (XXX.529.178-XX)
3.2. Recorrente: Delcio Jose Sato (XXX.529.178-XX).

13.1. Ministros presentes: Ana Arraes (Presidente), Walton Alencar Rodrigues, Benjamin Zymler, Aroldo Cedraz, Raimundo Carreiro (Relator), Bruno Dantas, Vital do Rêgo e Jorge Oliveira.
13.2. Ministro-Substituto convocado: Marcos Bemquerer Costa.
13.3. Ministros-Substitutos presentes: Augusto Sherman Cavalcanti, André Luís de Carvalho e Weder de Oliveira.

ACORDAO-COMPLETO-2515935

Acórdão de Relação 2498/2021 - Plenário

Acórdão de Relação

RAIMUNDO CARREIRO

Ministro Aroldo Cedraz.

Neste processo de tomada de contas especial, examina-se recurso de revisão interposto por Délcio José Sato contra o Acórdão 11748/2018-TCU-Segunda Câmara, relator Ministro Aroldo Cedraz, por meio do qual este Tribunal julgou irregulares suas contas e aplicou-lhe a multa prevista no art. 58, inciso I, da Lei 8.443/1992, no valor de R$ 10.000,00.
2. 	Inicialmente, a Serur, por meio da instrução a seguir transcrita (peça 69) , ratificada por diretor da unidade técnica (peça 70) , por delegação de competência do secretário, e pelo Ministério Público de Contas (peça 71) , propôs conhecer do recurso para, no mérito, dar-lhe provimento:
"INTRODUÇÃO
1.	Trata-se de recursos de revisão interposto por Délcio José Sato (peças 44-50) , contra o Acórdão 11749/2018-TCU-Segunda Câmara (peça 19) , relatado pelo Ministro Aroldo Cedraz, com o seguinte teor: 
ACORDAM os Ministros do Tribunal de Contas da União, reunidos em sessão da Segunda Câmara, ante as razões expostas pelo Relator, e com fundamento nos arts. 1º, inciso I; 16, inciso III, alínea b; 19, caput; 23, inciso III; e 58, inciso I, da Lei 8.443, de 16 de julho de 1992, em: 
9.1. julgar irregulares as contas do Sr. Délcio José Sato e aplicar-lhe a multa prevista no art. 58, I, da Lei 8.443/1992, no valor de R$ 10.000,00 (dez mil reais) , fixando-lhe o prazo de 15 (quinze) dias, a contar da notificação, para que comprove, perante o Tribunal (art. 214, inciso III, alínea "a", do Regimento Interno/TCU) , o recolhimento da dívida aos cofres do Tesouro Nacional, atualizada monetariamente desde a data do acórdão até a do efetivo recolhimento, se for paga após o vencimento, na forma da legislação em vigor; 
9.2. autorizar, antecipadamente, caso seja requerido, o pagamento da dívida decorrente em até 36 (trinta e seis) parcelas mensais e consecutivas, nos termos do art. 26 da Lei 8.443/1992, c/c o art. 217 do Regimento Interno/TCU, fixando-se o vencimento da primeira parcela em 15 (quinze) dias, a contar do recebimento da notificação, e o das demais a cada 30 (trinta) dias, devendo incidir sobre cada uma os encargos devidos, na forma prevista na legislação em vigor, alertando o responsável que a falta de comprovação do recolhimento de qualquer parcela importará o vencimento antecipado do saldo devedor, nos termos do art. 217, § 2º, do Regimento Interno/TCU; 
9.3. autorizar a cobrança judicial da dívida, caso não atendidas as notificações, nos termos do art. 28, inciso II, da Lei 8.443/92; 
9.4. encaminhar cópia do presente Acordão ao Tribunal de Contas do Estado de São Paulo, à Câmara Municipal de Ubatuba-SP e ao Procurador-Chefe da Procuradoria da República no Estado de São Paulo, nos termos do § 3º do art. 16 da Lei 8.443/1992, c/c o § 7º do art. 209 do Regimento Interno do TCU, para adoção das medidas que entenderem cabíveis em suas respectivas esferas de competência, informando-lhe que o inteiro teor da deliberação pode ser consultado no endereço .   
HISTÓRICO
2.	Aprecia-se Tomada de Contas Especial instaurada pela Caixa Econômica Federal em desfavor do Sr. Délcio José Sato, em razão da inexecução parcial dos objetivos pactuados por meio do Termo de Compromisso 792792/2013-SP, celebrado entre a União, por intermédio do Ministério das Cidades, e o Município de Ubatuba-SP em 31/12/2013. O pacto tinha como meta a pavimentação com bloquetes de concreto e drenagem superficial com guia e sarjeta na Rua Jocelino Monteiro, situada no bairro de Barra Seca. 
2.1.	Para a realização dos serviços, foi previsto o emprego de R$ 375.754,66, dos quais R$ 245.850,00 ficaram sob responsabilidade da União e o restante correspondeu à contrapartida assumida pela municipalidade. Muito embora todo o valor pactuado tenha sido repassado à Prefeitura, a obra restou inconclusa e atingiu apenas 65,53% de execução física. 
2.2.	A vigência do contrato inicialmente prevista para 30/11/2015 foi prorrogada sucessivas vezes até atingir o prazo final de vigência de 30/11/2017, segundo os termos aditivos anexados aos autos (peça 2, p. 41, 46 e 50) . 
2.3.	 No âmbito desta Corte de Contas, foi realizada a citação do Sr. Délcio José Sato, prefeito em cujo mandato se deu a paralisação dos serviços, para se manifestar sobre as irregularidades em apreço. Como resposta, o gestor apresentou comprovação de que restituiu valor correspondente à integralidade do débito cobrado nesta TCE. 
2.4.	A Secretaria de Controle Externo no Estado de São Paulo (Secex-SP) , tendo em vista a quitação da dívida, propôs julgar as presentes contas regulares com ressalva, dando quitação ao responsável. 
2.5.	O Ministério Público junto a este Tribunal (MP/TCU) , manifestou discordância com a proposta da Secex-SP e reputou que as presentes contas devessem ser julgadas irregulares, uma vez que o Regimento Interno deste Tribunal dispõe que o recolhimento do débito não implica o julgamento automático pela regularidade das contas de gestores que tenham causado dano ao Erário. 
2.6.	Dada as referidas análises, o Tribunal, então, decidiu, por meio do 11.749/2018-TCU-2ª Câmara - (Peça 19) , transcrito anteriormente, julgar irregulares as contas do Sr. Délcio José Sato, aplicando-lhe multa individual.
2.7. 	Não satisfeito com o julgado, o responsável opõe recurso de revisão (peças 44-50) , ora em análise.
ADMISSIBILIDADE
3.	Reitera-se o exame preliminar de admissibilidade (peça 51) , ratificado pelo Ministro-Relator (peça 57) , que concluiu pelo conhecimento  do recurso de revisão interposto por Délcio José Sato, sem atribuição de efeito suspensivo, com fulcro nos artigos 32, inciso III, e 35, inciso III, da Lei 8.443/1992. 
MÉRITO
4.	Delimitação
4.1.	Constitui objeto do recurso verificar as seguintes questões:
a) de ofício, se é aplicável o instituto da prescrição aos procedimentos desta TCE;
b) se é possível atestar a regularidade das contas;
c) se são válidas as notificações feitas ao ora recorrente.
5.	Da prescrição 
5.2.	A não ocorrência da prescrição está bem caracterizada nos autos. 
5.3.	No caso em exame, a irregularidade atribuída ao recorrente refere-se ao termo de compromisso 792792/2013-SP (peça 2, p. 26-37) , cuja vigência foi de 30/11/2015 a 30/11/2017. Com efeito, em 27/11/2018 foi proferido o acórdão recorrido. Fica evidente, portanto, a inocorrência de prescrição, qualquer que seja o regime considerado (Código Civil ou Lei 9.873/1999) .
6.	Da regularidade das contas 
6.1. 	O recorrente clama pela regularidade de suas contas tendo em vista os seguintes argumentos:
	a) houve continuidade administrativa, com prosseguimento de providências na execução da obra de pavimentação. A empresa contratada foi notificada a retomar o trabalho paralisado, conforme documentação anexa (peça 44, p. 6) ; 
	b) não foi o recorrente que celebrou o pacto inicial (peça 44, p. 7) . Quando assumiu o cargo de prefeito, em janeiro de 2017, verificou que a administração anterior já vinha enfrentando dificuldades com a empresa contratada para execução da obra em debate (peça 44, p. 8) ;
	c) a Prefeitura Municipal de Ubatuba, por meio da Secretaria Municipal de Serviços de Infraestrutura Pública, primeiramente, em 19/01/2016, ainda no curso da administração precedente, efetuou notificação extrajudicial da empresa, via correio, com o efetivo recebimento em 2/2/2016, para que retomasse o trabalho, uma vez que se a obra estava paralisada (peça 44, p. 8) ;
	d) durante a gestão do ex-Prefeito, após a celebração do 2º termo aditivo do contrato para execução da obra, foi realizado relatório de pendência assinado pelo antigo Secretário de Obras, que apontou paralisações constantes, causando atraso no contrato, indicando ainda que aproximadamente 70% dos serviços haviam sido executados (peça 44, p. 8) ;
	e) em 4/8/2016, através de mensagem eletrônica endereçada à empresa, o antigo Secretário Adjunto de Administração a notifica para retomada dos serviços em 48 horas (peça 44, p. 8) ;
	f) em 4/11/2016, o então prefeito Mauricio Humberto Fornari Moromizato (gestão 2013-2016) , em razão da insuficiência financeira para a continuidade, decide pela suspensão do contrato com a empresa, pelo prazo de 120 dias (peça 44, p. 9) ;
	g) depois de iniciada a nova gestão, em março de 2017, quando expirado o prazo de 120 dias de suspensão do contrato, a primeira providência da Prefeitura Municipal de Ubatuba, através do Secretário Municipal de Serviços de Infraestrutura Pública, foi promover a terceira notificação extrajudicial à contratada para realização dos serviços, com a tentativa de solucionar a pendência (peça 44, p. 9) ;
	h) houve tratativas para uma rescisão contratual amigável, porém, em razão da conduta inerte da contratada, culminou na rescisão unilateral do contrato, com instauração de processo administrativo junto à Prefeitura Municipal de Ubatuba para aplicação de penalidades à empresa contratada, conforme documentos anexos (peça 44, p. 10-14) ; 
	i) foi emitido parecer jurídico respaldando a possibilidade da promoção da rescisão amigável, acompanhada pelo parecer técnico, apresentado em 4/8/2017, concordando com a minuta redigida (peça 44, p. 11) . O parecer jurídico opinou ser cabível a rescisão de forma unilateral do contrato (peça 44, p. 12) ;
	j) houve a rescisão unilateral do contrato, cujo termo foi devidamente assinado e publicado no Diário Oficial em 18/1/2018 (peça 44, p. 12) ;
	k) foi promovida a instauração de processo administrativo junto a Prefeitura Municipal de Ubatuba para aplicação de penalidade à empresa contratada, em face da rescisão unilateral de diversos contratos. O gestor aplicou à empresa a penalidade de declaração de inidoneidade para licitar com a administração pública (peça 44, p. 13) ;
	l) houve a devolução do valor atualizado referente aos recursos repassados, com a prestação de contas aprovada pelo tomador, o que levou a unidade técnica propor o reconhecimento de sua boa-fé e o afastamento da irregularidade (peça 44, p. 18) . 
	Análise
6.2.	Os argumentos apresentados merecem guarida.
6.3.	O Sr. Délcio José Sato apresenta Parecer Técnico (peça 45) que trata da obra de pavimentação com bloquetes e com guia e sarjeta na Rua Jocelino Monteiro, referente ao Convênio 792792/2013, o qual atesta a execução integral e a funcionalidade da obra.
6.4.	Consta dos autos notificações extra judiciais (peça 46) as quais a Secretaria Municipal de Serviços de Infraestrutura Pública da Prefeitura Municipal de Ubatuba notifica a empresa contratada, Cerqueira Torres Construções Terraplanagem e Pavimentação Ltda., a retomar os serviços. São apresentadas, também, as manifestações da referida empresa sobre o andamento e paralização da obra, além de pedido de prorrogação de prazo do processo licitatório.
6.5.	Corrobora com a defesa o Memorando 015/2018 (peça 48, p. 1) , o qual solicita a abertura de processo administrativo para aplicação de penalidade na empresa Cerqueira e Torres Construções Terraplenagem e Pavimentação LTDA.  No mesmo sentido, a notificação à referida empresa, expedida pela Prefeitura Municipal de Ubatuba, convocando a contratada a efetuar a devolução das vias das rescisões contratuais amigáveis devidamente assinadas, no prazo impreterível de quarenta e oito horas, contados a partir do recebimento da Notificação (peça 48, p. 10, 12, 17-18) . Na mesma linha, segue o Parecer jurídico opinando favoravelmente à rescisão amigável (peça 47, p. 19-22, 31-33) .
6.6.	Consta dos autos decisão do então prefeito Délcio José Sato sobre a aplicação de penalidade à empresa contratada no sentido de torná-la inidônea para licitar com a administração pública (peça 48, p. 34-35; 57-66) .
6.7.	Conclui-se, portanto, que o Sr. Délcio apresentou as justificativas razoáveis para a descontinuidade da obra de pavimentação objeto do termo de compromisso 792792/2013-SP e que não houve inércia da administração sobre a referida questão. Dado esse fato, somado à devolução dos recursos, resta demonstrada a boa-fé do responsável. 
6.8.	Registre-se que, no tocante a eventuais dúvidas sobre a autenticidade dos documentos apresentados em grau recursal, vez que foram produzidos pela própria prefeitura durante o período de gestão do ora recorrente, conclui-se pela sua validade vez que demonstram a realização dos procedimentos indicados com riqueza de detalhes, o que é indício de que não houve montagem específica para comprovação, havendo, ainda, comprovação da existência legal dos atos principais pelas publicações de extratos no Diário Oficial do Estado de São Paulo (peça 46, p. 35, 66 e 99, peça 48, p. 35) . 
6.9.	Assim, entende-se que as contas do Sr. Délcio José Sato devem ser julgadas regulares com ressalva, nos termos dos arts. 1º, inciso I, 12, § 2º, 16, inciso II, 18 e 23, inciso II, da Lei 8.443/1992, c/c os arts. 1º, inciso I, 202, § 4º, 208 e 214, inciso II, do Regimento Interno, dando-lhe quitação. 
7.	Da regularidade das notificações
7.1.	O recorrente clama pela nulidade do processo, tendo em vista os vícios das notificações de peças 26, 32 e 33, vez que não as recebeu diretamente (peça 44, p. 4-6) .
	Análise
7.2.	Os argumentos do recorrente não merecem prosperar. As alegações apresentadas não conduzem ao cerceamento de defesa. 
7.3.	O responsável sustenta a invalidade de atos de comunicação processual do TCU, por ausência de ciência pessoal.
7.4.	Segundo o art. 22, inciso I, da Lei 8.443/1992, as comunicações realizadas pelo Tribunal devem observar a forma estabelecida no Regimento Interno do TCU. O artigo 179, inciso II, do RI/TCU estabelece que as comunicações processuais far-se-ão mediante carta registrada, com aviso de recebimento que comprove a entrega no endereço do destinatário, comando reiterado nos artigos 3º, inciso III, e 4º, inciso II, da Resolução - TCU 170, de 30/6/2004, que disciplina a expedição das comunicações processuais pelo Tribunal de Contas da União.
7.5.	Observa-se que não é necessária a entrega pessoal das comunicações processuais realizadas pelo TCU, razão pela qual o aviso de recebimento não precisa ser assinado pelo próprio destinatário. Assim, apenas quando não estiver presente o aviso de recebimento (AR) específico é que se verificará nos autos a existência de outros elementos que comprovem a ciência da parte.
7.6.	Destaque-se, ainda, que não há que se falar em aplicação subsidiária das disposições contidas no Código de Processo Civil, pois a matéria é regulada por normativo específico desta Corte de Contas, editado no exercício de sua competência constitucional.
7.7.	A validade de tal critério de comunicação processual é referendada pela jurisprudência deste Tribunal, conforme os Acórdão 14/2007-TCU-Primeira Câmara, 3.300/2007-1ª Câmara, 48/2007-2ª Câmara e 338/2007-Plenário. O entendimento desta Corte de Contas encontra amparo em deliberação do Plenário do Supremo Tribunal Federal, proferida em sede de agravo regimental em mandado de segurança (MS-AgR 25.816/DF, relator Ministro Eros Grau) , conforme excerto a seguir transcrito:
"EMENTA: AGRAVO REGIMENTAL. MANDADO DE SEGURANÇA. DESNECESSIDADE DE INTIMAÇÃO PESSOAL DAS DECISÕES DO TRIBUNAL DE CONTAS DA UNIÃO. ART. 179 DO REGIMENTO INTERNO DO TCU. INTIMAÇÃO DO ATO IMPUGNADO POR CARTA REGISTRADA, INICIADO O PRAZO DO ART. 18 DA LEI N. 1.533/51 DA DATA CONSTANTE DO AVISO DE RECEBIMENTO. DECADÊNCIA RECONHECIDA. AGRAVO IMPROVIDO.
1. O envio de carta registrada com aviso de recebimento está expressamente enumerado entre os meios de comunicação de que dispõe o Tribunal de Contas da União para proceder às suas intimações.
2. O inciso II do art. 179 do Regimento Interno do TCU é claro ao exigir apenas a comprovação da entrega no endereço do destinatário, bastando o aviso de recebimento simples". (grifos acrescidos) 
7.8.	Assim, as notificações foram válidas, porquanto realizadas conforme o disposto no art. 179, inciso II, do RI/TCU e os AR's referentes aos ofícios notificatórios terem sido encaminhados para o endereço constante da base de dados da Receita Federal do Brasil à época dos fatos (peça 6) . 7.9.	Desse modo, não há como acolher o argumento apresentado.
CONCLUSÃO
8.	Em face das análises anteriores, conclui-se que:
a) no caso em exame, a irregularidade atribuída ao recorrente refere-se ao termo de compromisso 792792/2013-SP (peça 2, p. 26-37) , cuja vigência foi de 30/11/2015 a 30/11/2017. Com efeito, em 27/11/2018 foi proferido o acórdão recorrido. Fica evidente, portanto, a inocorrência de prescrição, qualquer que seja o regime considerado (Código Civil ou Lei 9.873/1999) ;
b) o Sr. Délcio apresentou as justificativas razoáveis para a descontinuidade da obra de pavimentação objeto do termo de compromisso 792792/2013-SP. Dado esse fato, somado à devolução dos recursos, resta demonstrada a boa-fé do responsável;
c) as notificações indicadas pelo recorrente foram válidas, porquanto realizadas conforme o disposto no art. 179, inciso II, do RI/TCU.
8.1.	Com base nessas conclusões, conclui-se pelo provimento do recurso para julgar as contas do Sr. Délcio José Sato regulares com ressalva, nos termos dos arts. 1º, inciso I, 12, § 2º, 16, inciso II, 18 e 23, inciso II, da Lei 8.443/1992, c/c os arts. 1º, inciso I, 202, § 4º, 208 e 214, inciso II, do Regimento Interno, dando-lhe quitação.
PROPOSTA DE ENCAMINHAMENTO
9.	Diante do exposto, com fundamento no artigo 32, inciso I, e 33 da Lei 8.443/1992, submetem-se os autos à consideração superior, propondo-se:
a) conhecer do recurso e, no mérito, dar-lhe provimento no sentido de julgar regulares com ressalva as contas do Sr. Délcio José Sato, dando-lhe quitação; 
b) comunicar ao recorrente e aos demais interessados, a deliberação que vier a ser proferida por esta Corte;
c) arquivar o presente processo, com fundamento no art. 169, inciso V, do Regimento Interno do Tribunal." 
3.	É o Relatório.

8.1. Luiz Silvio Moreira Salata (46.845/OAB-SP) e outros, representando Delcio Jose Sato.  
8.2. Jailton Zanon da Silveira (44279/OAB-DF), representando Caixa Econômica Federal.

Procurador Júlio Marcelo de Oliveira.

RECURSO DE REVISÃO EM TOMADA DE CONTAS ESPECIAL. TERMO DE COMPROMISSO FIRMADO ENTRE O MUNICÍPIO DE UBATUBA-SP E A UNIÃO, POR INTERMÉDIO DO MINISTÉRIO DAS CIDADES, REPRESENTADO PELA CAIXA ECONÔMICA FEDERAL. CONTAS JULGADAS IRREGULARES. MULTA. CONHECIMENTO. APRESENTAÇÃO DE NOVOS ELEMENTOS APTOS PARA ELIDIR A IRREGULARIDADE APONTADA. PROVIMENTO.

TOMADA DE CONTAS ESPECIAL (TCE)

Secretaria de Recursos (Serur); Secretaria de Controle Externo de Tomada de Contas Especial (SecexTCE).

Cuidam os presentes autos de recurso de revisão interposto por Délcio José Sato em face do Acórdão 11749/2018-TCU-Segunda Câmara, da relatoria do Ministro Aroldo Cedraz (peça 19) , prolatado nos autos desta Tomada de Contas Especial instaurada em desfavor do recorrente, em virtude da inexecução parcial dos objetivos pactuados por meio do Termo de Compromisso 792792/2013-SP, celebrado entre a União, por intermédio do Ministério das Cidades, e o Município de Ubatuba-SP em 31/12/2013. O pacto tinha como meta a pavimentação com bloquetes de concreto e drenagem superficial com guia e sarjeta na Rua Jocelino Monteiro, situada no bairro de Barra Seca. O referido acórdão impugnado ficou assim redigido:
	ACORDAM os Ministros do Tribunal de Contas da União, reunidos em sessão da Segunda Câmara, ante as razões expostas pelo Relator, e com fundamento nos arts. 1º, inciso I; 16, inciso III, alínea b; 19, caput; 23, inciso III; e 58, inciso I, da Lei 8.443, de 16 de julho de 1992, em:
	9.1. julgar irregulares as contas do Sr. Délcio José Sato e aplicar-lhe a multa prevista no art. 58, I, da Lei 8.443/1992, no valor de R$ 10.000,00 (dez mil reais) , fixando-lhe o prazo de 15 (quinze) dias, a contar da notificação, para que comprove, perante o Tribunal (art. 214, inciso III, alínea "a", do Regimento Interno/TCU) , o recolhimento da dívida aos cofres do Tesouro Nacional, atualizada monetariamente desde a data do acórdão até a do efetivo recolhimento, se for paga após o vencimento, na forma da legislação em vigor;
	9.2. autorizar, antecipadamente, caso seja requerido, o pagamento da dívida decorrente em até 36 (trinta e seis) parcelas mensais e consecutivas, nos termos do art. 26 da Lei 8.443/1992, c/c o art. 217 do Regimento Interno/TCU, fixando-se o vencimento da primeira parcela em 15 (quinze) dias, a contar do recebimento da notificação, e o das demais a cada 30 (trinta) dias, devendo incidir sobre cada uma os encargos devidos, na forma prevista na legislação em vigor, alertando o responsável que a falta de comprovação do recolhimento de qualquer parcela importará o vencimento antecipado do saldo devedor, nos termos do art. 217, § 2º, do Regimento Interno/TCU;
	9.3. autorizar a cobrança judicial da dívida, caso não atendidas as notificações, nos termos do art. 28, inciso II, da Lei 8.443/92;
	9.4. encaminhar cópia do presente Acordão ao Tribunal de Contas do Estado de São Paulo, à Câmara Municipal de Ubatuba-SP e ao Procurador-Chefe da Procuradoria da República no Estado de São Paulo, nos termos do § 3º do art. 16 da Lei 8.443/1992, c/c o § 7º do art. 209 do Regimento Interno do TCU, para adoção das medidas que entenderem cabíveis em suas respectivas esferas de competência, informando-lhe que o inteiro teor da deliberação pode ser consultado no endereço .
2.	Em seu recurso (peça 44) , o recorrente alega, em síntese, que: 
	i) teria ocorrido a prescrição da pretensão punitiva do TCU no presente caso;
	ii) teria havido motivo justo para que o gestor municipal determinasse a suspensão das obras de pavimentação, ato que embasou a apenação pelo Tribunal no julgamento de suas contas; e
	iii) as notificações nos presentes autos estariam eivadas de vício, o que ensejaria a anulação do processo.
3.	Após analisar a matéria, a Serur conclui pela correção do trâmite processual da presente TCE e opina no sentido de que teria havido justificativa válida para o recorrente interromper a execução das obras em apreço. A unidade instrutiva propõe, em pareceres uniformes (peças 69 e 70) , o conhecimento do recurso de revisão para, no mérito, dar-lhe provimento, no sentido de julgar as contas do ex-prefeito regulares com ressalva, com a expedição de quitação.
4.	O Ministério Público junto ao TCU, representado pelo Procurador Júlio Marcelo de Oliveira, manifestou-se de acordo com a proposta oferecida pela área técnica (peça 71) .
5.	Passo a deliberar.
6.	De antemão, acolho os pareceres uniformes da Serur e do Ministério Público junto ao TCU, pelas seguintes razões.
7.	Entendo que a documentação juntada aos autos pelo recorrente (peças 44 a 50) comprovam que o ex-prefeito adotou procedimentos adequados para constringir a empresa contratada - Cerqueira Torres Construções Terraplenagem e Pavimentação Ltda. - a retomar as obras de pavimentação que a empresa havia abandonado e também para assinar a rescisão amigável do contrato. Verifico ainda que o ex-mandatário municipal, após o devido trâmite administrativo e tendo a empresa se mantido silente, declarou a inidoneidade da referida pessoa jurídica para licitar com a Administração Pública (peça 48, p. 34) .
8.	Ressalto que esse era o ponto que motivou o julgamento pela irregularidade das contas do Sr. Délcio José Sato, ao não ter apresentado anteriormente as justificativas que embasaram a interrupção das metas avençadas no Termo de Compromisso 792792/2013, firmado entre a União, por intermédio do Ministério das Cidades, e o Município de Ubatuba-SP.
9.	Tendo sido constatada a ausência de dano ao erário no caso em apreço, em função do recolhimento dos recursos federais não utilizados, além da complementação posterior do objeto avençado, conforme farto registro fotográfico e parecer técnico (peças 45 e 47) , entendo cabível dar provimento ao recurso, e julgar as contas do recorrente regulares com ressalva, dando-lhe quitação.
	Ante o exposto, voto no sentido de que o Tribunal adote a deliberação que ora submeto à apreciação do Plenário.
TCU, Sala das Sessões, em 11 de agosto de 2021.
RAIMUNDO CARREIRO 
Relator